臺灣高等法院臺中分院刑事裁定　
110年度聲字第1220號
聲  請  人  
即  受刑人 曾文韋
上列聲請人即受刑人因偽造有價證券等案件，對於本院104年度
抗字第436號中華民國104年9月21日所為定應執行刑之裁定，聲
請重新裁定，本院裁定如下：
    主  文
聲請駁回。 
    理  由
一、聲請意旨略以：聲請人即受刑人曾文韋（下稱聲請人）所犯
    偽造有價證券等罪，經法院合併應執行有期徒刑21年6月，
    經4位法官判刑，總刑期為32年，經聲請人抗告後減為19年
    ，從形式上觀察，固未逾越刑法第51條第5款所定法律之外
    部性界限，且聲請人之犯罪時間、手法係均屬同期間內所為
    ，因經檢察官先後起訴，始而分別審判，此於聲請人之權益
    ，難謂並無影響，原法院裁定並未就聲請人整體犯罪行為態
    樣、時間觀察，亦無審視聲請人均與被害者達成和解並賠償
    ，即定其應執行為有期徒刑19年，顯然不利於聲請人，難謂
    與上開內部性界限之法律目的及刑罰之公平性，至實質上聲
    請人因原法院裁定之犯行所受處罰，原高於其餘同類案件，
    引述臺中地院98年易字第2067號刑事裁判判刑共24年1月，
    定應執行刑為3年4月，最高法院98年度台上字第6192號合計
    30年7月，定應執行刑為4年，諸此案例，聲請人覺得其裁量
    權之行使，尚非妥適，自屬難昭折服，故聲請人執此事提起
    申訴異議，應為有理由。聲請人聲請將原裁定撤銷，另為避
    免因聲請人因案件於程序上之先後起訴、審判而影響其權益
    及司法公平性之實現，並整體考量聲請人於同一期間之數件
    偽造有價券等犯行，聲請人本身人格特性及犯罪目的、動機
    、手段、程度及犯後態度等綜合情況下，聲請人懇請重新予
    以審酌判斷，重新予以定應執行刑，並依刑事訴訟法第413
    條、第477條第1項、刑法第50條第2項、第53條、第51條第5
    款提出聲請，聲請重新定應執行刑，並重新核發裁定及執行
    指揮書等語。
二、經查：
㈠、按依刑法第53條及第54條應依刑法第51條第5款至第7款之規
    定，定其應執行之刑者，由該案犯罪事實最後判決之法院之
    檢察官，聲請該法院裁定之。前項定其應執行之刑者，受刑
    人或其法定代理人、配偶，亦得請求前項檢察官聲請之，刑
    事訴訟法第477條第1項、第2項定有明文。則聲請人倘認其
    所犯數罪符合合併定應執行刑之要件，僅得依刑事訴訟法第
    477條第2項之規定，請求該管檢察官向法院聲請定其應執行
    之刑，其尚無權逕向本院聲請更定其刑，先予敘明。
㈡、況定應執行刑之實體裁判，於確定後即發生實質之確定力，
    而有一事不再理原則之適用；數罪併罰案件之實體裁判，除
    因增加經另案判決確定合於數罪併罰之其他犯罪，或原定應
    執行刑之數罪中有部分犯罪，因非常上訴、再審程序而經撤
    銷改判，或有赦免、減刑，更定其刑等情形，致原裁判定刑
    之基礎已經變動，而有另定應執行刑之必要者外，法院應受
    原確定裁定實質確定力之拘束，不得就該確定裁定已定應執
    行刑之數罪，其全部或部分再行定其應執行之刑，否則即有
    違反一事不再理原則（最高法院108年度台抗字第417號裁定
    意旨參照）。查聲請人因詐欺、偽造文書、偽造有價證券等
    案件，先後經臺灣臺中地方法院等判處罪刑確定，且各罪均
    合於裁判確定前所犯數罪之情形，經檢察官向臺灣臺中地方
    法院聲請定其應執行刑，該院審核後認檢察官之聲請為正當
    ，於104年8月7日以104年度聲字第1907號裁定定其應執行刑
    為有期徒刑21年6月，嗣經聲請人提起抗告，經本院於104年
    9月21日以104年度抗字第436號裁定原裁定撤銷，並定應執
    行有期徒刑19年確定，由臺灣臺中地方檢察署以104年度執
    更字第3856號執行在案，有上開裁定及聲請人之臺灣高等法
    院被告前案紀錄表在卷可憑。上開定應執行刑之裁定既經確
    定，揆諸上開說明，已生實質之確定力，不得再行爭執，更
    無從任意聲請本院重新更定執行刑，否則即有違一事不再理
    之原則，聲請人此部分主張尚屬無據。又倘聲請人認前開裁
    定合併定執行刑之刑期有失公允及違反比例原則，則屬上開
    確定裁定是否違背法令，得否以非常上訴程序救濟之問題，
    併此敘明。
三、綜上，聲請人聲請重新定應執行之刑，於法不合，應予駁回
    。
據上論斷，應依刑事訴訟法第220條，裁定如主文。 　
中　　華　　民　　國　　110 　年　　5 　　月　　17　　日
            刑事第二庭   審判長法　官　何  志  通
                               法　官  石  馨  文
                               法　官  許  月  馨
以上正本證明與原本無異。
如不服本裁定，應於收受送達後5日內向本院提出抗告書狀（須
附繕本）。
                               書記官  李  妍  嬅       
　　　　　　　　　　　　　　　 
中　　華　　民　　國　　110 　年　　5 　　月　　17　　日